高雄高等行政法院簡易判決
　　　　　　　　　　　　　　　　　　 96年度簡字第00232號
原　　　告　萬邦通運股份有限公司
代　表　人　甲○○
訴訟代理人　丙○○
被　　　告　高雄市稅捐稽徵處
代　表　人　乙○○處長
訴訟代理人　丁○○
上列當事人間因印花稅事件，原告不服高雄市政府中華民國96年
4月10日高市府法1字第0960018039號訴願決定，提起行政訴訟。
本院判決如下：
    主  文
原告之訴駁回。
訴訟費用由原告負擔。
    事實及理由
壹、緣原告於民國（下同）91年至94年分別與勝一化工股份有限
    公司（下稱勝一化工公司）、台灣通運倉儲股份有限公司高
    雄分公司（下稱台灣倉儲高雄分公司）簽訂運輸合約書，並
    按承攬契據千分之1繳納印花稅新台幣（下同）43,016元。
    嗣原告於95年9月20日以67年修正公布之印花稅法，已將運
    送契據自印花稅課徵範圍刪除為由，向被告所屬三民分處（
    下稱三民分處）申請退稅，經該分處審認運輸合約書與單純
    之運送契約有別，其仍屬印花稅法第5條第4款規定之課徵範
    圍，予以否准，原告不服，申經復查，未獲變更，提起訴願
    ，亦遭決定駁回，遂提起本件行政訴訟。
貳、原告起訴意旨略以：
一、貨運業者之公司行號，以運送人之身分與託運者（貨主）所
    簽訂之運送契約（據），運送人均已按運費所得掣開統一發
    票，繳納稅金外，尚需依運送契約所運送之運費收入金額課
    徵千分之1印花稅票，業界認為極不合理，經透過多重管道
    向財稅機關建議應停止課徵，案經立法委員陳進丁於95年6
    月16日邀請財政部賦稅署、北、高二市國稅局，台灣省北、
    中、南區國稅局與運輸業者代表（汽車貨運、汽車貨櫃貨運
    、汽車路線貨運）假立法院進行政府官員、民意代表與運輸
    業者三邊面對面的溝通、研商、座談，並依據賦稅署官員意
    見，在會中作成下列兩項結論：
（一）印花稅一般叫作憑證稅要有書面契約資料，口頭約定不屬
      課徵範圍。
（二）有書面契約，並不一定要課徵印花稅，貨運行（公司）與
      貨主間所簽訂之合作契約是俗話的稱法，運送人幫人家運
      送貨物，雖也可以說是一種勞務提供，但是是否是「勞務
      承攬」則有糢糊空間，一般而言，貨運行（公司）與貨主
      間所簽訂之合約，係屬運送契約，而運送契約，就不屬印
      花稅課徵範圍。
二、嗣財政部以95年6月29日台財稅字第09504517450號通函財政
    部稅制委員會及全國各級稅捐稽徵處等26單位，主旨為：「
    67年7月5日修正公布之印花稅法，已將原第7條第11目運送
    契據自印花稅課徵範圍刪除，汽車貨運業者所書立之運送契
    據，應免貼用印花稅票，請查照。」並將副本抄送立法委員
    李鎮楠服務處，立法委員陳進丁國會辦公室及財政部中部辦
    公室（賦稅業務）各在案，足證汽車貨運業者與貨主間所簽
    訂之「運送契據（約）」根本不屬於印花稅之課徵範圍。
三、原告與「台灣倉儲高雄分公司」及「勝一化工公司」所簽訂
    運輸契約中之「作業程序」或「運輸規定」，係因運輸貨品
    均為化學原料具有毒性或危險（包括丙酮、環己酮、甲基笨
    乙烯或福馬林尿素膠、溶濟、冰醋酸等），為確保運輸全程
    安全對運送者，必須遵照「道路交通管理處罰條例」及「道
    路交通安全規則」，針對危險（毒性）物品運送之人員裝載
    罐槽車之管理使用，行駛路線、時間等之特別規範在運輸契
    約中一一提醒，這些內容，均係依法應由運送人落實履行事
    項，而非甲方指定乙方應完成之工作契據，被告未能明察原
    運送契約之特性及政府為因應此類特別貨品運輸之法令規範
    ，竟以官官相護的思維，依據稅捐稽徵機關之似是而非的主
    觀意識曲解法令，扭曲事實。
四、訴願決定書認定67年7月5日印花稅法修正公布前因「應課印
    花稅之憑證多達5類30目，由於課徵憑證類目繁雜，故大幅
    簡化課稅類目，為該次修法主要目的之一僅留營業發票．．
    ．等6目」云云，既然政府當時修法係以化繁為簡為主要目
    的，而運輸業者與貨主所簽訂之「運送契據（約）」亦在本
    法中修改不予課徵印花稅，地方稅捐稽徵機關，自應依法行
    政，但中央修法刪除課徵28年後，並經中央主管機關重申28
    年前修法刪除，而負責執行本法之基層稽徵及地方政府，仍
    巧言自行創造「運送契據」係非單純運送契據，並套用印花
    稅法第5條4款，堅持課徵印花稅來對抗中央立法之地方稅，
    造成治絲益棼之亂象，此種擴張解釋法令的思維，除了為充
    裕地方財源，圖利公庫，實難自圓其說。
五、訴願決定書強調原告與台灣倉儲高雄分司及勝一化工公司所
    簽訂之運送契約，涉及「承攬契據：指一方為他方完成一定
    工作之契據」所提出之事證，均悖離法令與事實，計有下列
    各端：
（一）原告與上列兩公司所簽訂之運輸合約所承運之貨品，均屬
      危險化學毒性物資，而非一般物品，運送人承運該類貨品
      ，其車輛、人員、設備、行駛時間、路線貨品裝卸及運送
      通行條件，各種強制保險與環保規定等，在「道路交通管
      理處罰條例」「道路交通安全規則」「汽車強制責任保險
      」法規及環保法令中，對汽車運輸業者應克盡之義務均有
      詳細規範，因而原告與上列各公司所簽立之「運輸合約書
      」中之「運輸規定」或「作業程序」均散見於上列各類法
      規對運輸業者所為之規範，而所訂之「運送契據」據以列
      明運送人應辦之事項，係以安全運送為目的，原告所以接
      受列入合（契）約中，係均為本身所應做好之工作，與印
      花稅法第5條第4款：「承攬契據：指一方為他方完成一定
      工作之契據」規定完全不同。
（二）原告與勝一化工公司之合約書約定：「甲方委託乙方（即
      原告）運送貨品，其由工廠內至目的地之裝卸工作以及押
      運工作均由乙方負完全責任，若需向有關機關提出申請者
      ，其手續及費用均由乙方負責。」「乙方應隨時接受甲方
      通知收取客戶借用甲方之容器鐵桶及其他器具運回工廠。
      」「乙方負責並確保各運輸槽清洗乾淨。」「為符合工安
      環保法令運輸槽車應具下列措施：應依規定於槽車前焊接
      一處金屬座鉆3/8孔，備鎮靜電接地線使用。」「乙方應
      隨時注意運輸槽之狀況，注意保養檢查，保養方式分定期
      保養和不定期保養。」另於產品託運報價單註明：「灌小
      桶工資合於運費內不另計。」台灣倉儲高雄分公司之合約
      書約定：「乙方（原告）應使用經檢驗合格且符合承運貨
      品安全規定專用槽車及拖車頭運輸，每次開始運輸前油槽
      事先必須徹底吹乾，並做詳細檢查，以確保槽桶乾淨。」
      「乙方車輛及隨車有關設備應妥為保養。」「乙方運輸車
      輛司機或隨車人員，應確實遵守交通法規，環保規章毒性
      化學物資運送管理辦法．．．。」「並自行辦理各項所需
      證件。」「乙方應投保運輸業所規定之各項保險外，應．
      ．．加保下列保險；社會保險，僱主意外責任險，汽車第
      三人強制保險，貨物運送人責任保險．．．。」訴願決定
      機關因此認定其契約書內容兼具承攬契據之性質，仍屬印
      花稅法第5條第4款規定之課徵範圍，但所縷列之林林總總
      各節，歸納起來均為原告承運是類貨品作為運送人應遵守
      之規定與作業程序，而非甲方（勝一化工公司及台灣倉儲
      高雄分公司）指定不應由原告應完成之工作與「承攬契約
      」無關。
  １、運送貨品裝卸由原告負責：按本系爭契約所承運貨物為危
      險物品，為免因裝卸疏失發生意外，並防止運送途中所載
      貨物滲漏，飛散或氣味惡臭，避免觸犯道路交通管理處罰
      條例第30條第1項第2款之規定，遭警取締處罰，故貨物裝
      卸一向由承運者之隨車作業人員或專業駕駛員負責，以策
      安全並免被罰之措施。
  ２、依道路交通安全規則第84條第1項第1款之規定，廠商貨主
      運送危險物品，應備具危險物品道路運送計畫書及物質安
      全資料表向起運地或車籍所在地公路監理機關申請核發臨
      時通行證，該臨時通行證應隨車攜帶之，其交由貨運業者
      運輸者，應會同申請，並責令駕駛人依規定之運輸路線及
      時間行駛。上述證件為運送者應有之必備證件，而不屬甲
      方所指定之完成工作。
  ３、收取客戶借用之容器運回工廠問題：原告所簽訂之運送契
      約書，所有容器均附於槽車，由原告提供，並無客戶借用
      廠方容器之事實，至於訴願決定書所載之事實，係指一般
      貨車運輸桶裝物質，與本運輸契約毫無關連，並無收取容
      器運回工廠之事實。另本系爭運送契約，係屬運輸業者與
      貨主間的制式契約，因屬承運毒性化學物資，為使單純利
      用交通工具安全運送目的地，針對政府法令規定在契約書
      中一一敘明其法律關係，例如：「收取客戶借用之容器鐵
      桶等器具。」就本運送契約而言，因運送容器為特殊油罐
      專車，根本未使用鐵桶，故無收取客戶借用容器鐵桶之事
      實，至於契約中之文字，則屬貨主因應顧客使用桶裝採用
      一般貨車輸運需要所設定（按所稱鐵桶，係53加侖汽油桶
      ，而油桶係由買主提供，而承運者係利用回程空車將空桶
      載至出貨廠商裝運，與被告所認知之承攬不同。而被告一
      口咬定，系爭運送契約兼具「承攬」性質之理由包括：「
      收取客戶借用之容器鐵桶等器具，確保運輸槽清洗乾淨，
      運輸車輛及有關設備之定期保艱養等，事實涉及勞務「承
      攬」性質，與印花稅法第5條第4款所定之承攬契據之定義
      相符，自應繳納印花稅」云云，實難成立。所謂「事實勝
      於雄辯」足堪認定本件運送契約與印花稅法第5條第4款所
      定之承攬契據之定義無涉，依法自不應繳納印花稅，毋庸
      置喙。
  ４、有關系爭契約對罐槽車之各項問題之綜合說明：
（１）罐槽車之罐槽體屬常壓液態罐槽車罐槽體，依道路交通管
      理處罰條例第29條之4規定，應由運輸業者送經交通部許
      可之檢驗機構檢驗合格並發給檢驗合格證明書，始得裝載
      危險物品。違者處罰汽車所有人3千元以上，9千元以下罰
      鍰，並責令改正禁止通行。
（２）罐槽車之罐槽體未檢驗合格亦同（詳處罰條例第29條第1
      項第3款）。
（３）運輸槽清洗及備鎮靜電用之設施等均為罐槽車必備之設備
      ，均屬原告所有之承運物質之工具與設備，自應由原告自
      行負責清洗乾淨，定期適時保養檢修以維運送安全應有之
      措施與貨主毫無關連，而貨主更未得到任何利益，非他方
      指定原告完成之一定工作，只是敘明運送之法律關係避免
      萬一發生安全事故時衍生爭議。
  ５、運送人員問題：承運危險物品之運輸業者依道路交通管理
      處罰條例第29條之3第1項規定：「運送人員，應經交通部
      許可之專業訓練機構，並領有訓練證明書，始得駕駛裝載
      危險物品之汽車。」違者「處罰汽車所有人（承運貨品之
      公司）3千元以上，9千元以下罰鍰，並責令改正（無法立
      即改正者）或禁止通行」。系爭契約書予以印列，被認定
      為「承攬契據」即「指一方為他方完成之一定工作之契約
      」自不能成立。
  ６、所稱需向有關機關申請者之證明，應屬裝載危險物品「臨
      時通行證」「罐槽車之罐槽體之檢驗合格證明書」「運送
      人員訓練證明書」等，而上列證明文件為承運危險物品之
      運輸業者，應必備之要件，而且依法均應交車輛駕駛人隨
      車攜帶，未隨車攜帶者依上揭處罰條例第30條第1項第8款
      之規定，「處汽車駕駛人3千元以上，9千以下之罰鍰，並
      責令改正或禁止通行」與貨主毫無關係，何來承攬。
  ７、各項保險事宜：原告承運危險物品，除應依法投保「強制
      汽車責任保險」運送及隨車人員「勞工保險」「健康保險
      」外，並需投保「汽車第三人強制保險」「貨物運送人責
      任保險」及「僱主責任保險」以防萬一，於運送全程中發
      生無法預測之意外偶發，突發事件或行車事故，善盡運輸
      業者之法律，道義與社會責任所採取之預防意外，穩健公
      司經營之措施之宣示，立信於社會大眾，並非因託運人要
      求完成一定工作之契約。
  ８、運輸車輛司機或隨行人員應確實遵守交通法規及環保規章
      ：按運輸車輛，駕駛員及運送人員應遵守交通法規包括「
      公路法」「道路交通管理處罰條例」「道路交通安全規則
      」均為交通法規特別法，原告身為運輸業者自應以身示範
      ，落實遵行，亦為貨主廠商所樂見，至於環保法規：包括
      「空氣污染防制法及施行細則」「交通工具排放空氣污染
      物檢驗及處理辦法」「交通工具空氣污染排放標準」「噪
      音管制法及施行細則」「毒性化學物質運送管理辦法」「
      危險物品運送人員專業訓練要點」有關貨品運輸及人員專
      業訓練之規範，其對象均為汽車貨運業者而非廠商貨主，
      違者之處罰對象，依「交通工具排放空氣污染物罰鍰標準
      」及「交通工具違反空氣污染防制法裁罰準則」均為汽車
      所有人（運輸業者）及汽車駕駛人應履行事項，與廠商貨
      主無涉，為確保運送安全，提示原告注意而已，絕非「承
      攬契據」所稱「一方指示他方完成一定工作之契據」其理
      至明。是原告與各貨主所書立之前揭合約文字內容，均屬
      作業程序及運輸規定，以因應運送貨品之特殊需要，而非
      被告主觀認定之兼具承攬契約性質。爰聲明求為判決撤銷
      原處分（含復查決定）、訴願決定，被告應作成退回原告
      91年度至94年度所繳納之印花稅共計43,016元之行政處分
      云云。
參、被告答辯理由則略以：
一、按印花稅法第1條規定：「本法規定之各種憑證，在中華民
    國領域內書立者，均應依本法納印花稅。」第5條規定：「
    印花稅以左列憑證為課徵範圍：．．．４、承攬契據：指一
    方為他方完成一定工作之契據；如承包各種工程契約、承印
    印刷品契約及代理加工契據等屬之。」第7條規定：「印花
    稅稅率或稅額如左：．．．３、承攬契據：每件按金額千分
    之1，由立約或立據人貼印花稅票。」第13條第1項規定：「
    同一憑證而具有兩種以上性質；稅率相同者，僅按一種貼用
    印花稅票；稅率不同者，應按較高之稅率計算稅額。」
二、經查，原告於91年至94年分別與勝一化工公司、台灣倉儲高
    雄分公司簽訂運輸合約書，並按承攬契據千分之1繳納印花
    稅43,016元，嗣後原告再主張簽訂之運輸合約書屬運送契據
    ，已於67年印花稅法修正時已刪除，非現行印花稅課徵之範
    圍，應免貼用印花稅票為由，向三民分處申請退稅，案經三
    民分處審認上述運送契約，尚具有「一方為他方完成一定工
    作」性質，應依承攬契據性質課徵印花稅，尚屬有據。
三、又查「承攬契據：指一方為他方完成一定工作之契據；如承
    包各種工程契約、承印印刷品契約及代理加工契據等屬之。
    」為印花稅法第5條第4款所明定，其所指「如承包各種工程
    契約、承印印刷品契約及代理加工契據等」為舉例說明，而
    非例示規定；且所舉「承印印刷品契約」與民法債篇各種之
    債第8節承攬，在第490條規定前所言「專指建築、製造及改
    造物品」未符，另散見於印花稅法令彙編中合於承攬契據規
    定之代理銷售業及不動產仲介業（如約定須完成市場調查、
    廣告企劃．．．等若干工作）、建物管理維護契約（其一般
    公共事務管理業務、環境清潔及設備保養業務，已明定業務
    範圍、清潔區域、保養項目等工作項目）及會計師簽訂之申
    報增資發行新股委任書等業，亦非屬該範圍。足見有關承攬
    之定義，印花稅法與民法第490條規定：「稱承攬者，謂當
    事人約定，一方為他方完成一定工作，他方俟工作完成給付
    報酬之契約。」實務上用法應皆以符合條文文字「一方為他
    方完成一定工作」為用。再參考營業稅「營業人開立銷售憑
    證時限表」，如製造業、手工業、包作業、印刷業、運輸業
    、裝潢業、廣告業、加工業及勞務承攬業（其範圍定為凡以
    提供勞務為主，約定為人完成一定工作之營業，包括貨物運
    送或起卸承攬、農林作物採伐承攬、錄音、錄影、打字、繪
    圖、曬圖、洗衣、清潔服務、白蟻驅除及其他勞務承攬等業
    ），如所訂契據具有「一方為他方完成一定工作」性質，亦
    皆依承攬契據性質課徵印花稅。印花稅法第13條第1項規定
    ，同一憑證而具有兩種以上性質，稅率不同者，應按較高之
    稅率計算稅額。原告訴稱：其與勝一化工公司之合約書約定
    ：「運送貨品之裝卸及押運權責、收取客戶借用之容器及報
    價單註明『灌小桶工資含於運費不另計』．．．等。」與台
    灣倉儲高雄分公司之合約書約定：「應使用符合檢驗合格之
    運輸工具之清潔保養、運輸人員遵守交通環保規範、應備證
    明文件、各項保險訂定．．．等。」雖皆屬簽訂運輸契約中
    所定之「作業程序」或「運輸規定」，惟查其合約所載運送
    貨品之「裝卸」，報價單註明「灌小桶工資含於運費不另計
    」，運送信昌化工所列運費表第15項之「灌桶費」均兼具「
    承攬」之性質，仍屬印花稅法第5條第4款規定之承攬契據，
    自應依同法第7條規定課徵印花稅。
四、綜上所陳，原告簽訂之運輸合約書兼具「承攬契據」之性質
    ，原處分依首揭印花稅法第13條第1項規定否准退稅，認事
    用法，並無違誤。則原告所訴洵不足採等語，並聲明求為判
    決駁回原告之訴。
肆、按「本法規定之各種憑證，在中華民國領域內書立者，均應
    依本法納印花稅。」「印花稅以左列憑證為課徵範圍：．．
    ．４、承攬契據：指一方為他方完成一定工作之契據；如承
    包各種工程契約、承印印刷品契約及代理加工契據等屬之。
    」「同一憑證而具有兩種以上性質；稅率相同者，僅按一種
    貼用印花稅票；稅率不同者，應按較高之稅率計算稅額。」
    分別為印花稅法第1條、第5條第4款及第13條第1項所明定。
伍、本件原告於91年至94年分別與勝一化工公司及台灣倉儲高雄
    分公司簽訂運輸合約書，並按承攬契據千分之1繳納印花稅
    43,016元。嗣原告於95年9月20日以67年修正公布之印花稅
    法，已將運送契據自印花稅課徵範圍刪除為由，向三民分處
    申請退稅，經該分處審認運輸合約書與單純之運送契約有別
    ，其仍屬印花稅法第5條第4款規定之課徵範圍，予以否准等
    情，有印花稅大額憑證應納稅額繳款書、原告申請書及三民
    分處95年9月29日高市稽3房字第0953935780號函附原處分卷
    可稽，亦為兩造所不爭執，洵堪認定。而原告提起本件訴訟
    ，無非以：67年修正之印花稅法已將運送契據自印花稅課徵
    範圍刪除，而系爭運輸契約所定之「作業程序」及「運輸規
    定」，只係重申「道路交通管理處罰條例」及「道路交通安
    全規則」等相關法規，針對運輸貨品為化學原料所為之規定
    ，以因應運送貨品之特殊需要，而非被告擴張解釋主觀認定
    之兼具承攬契約性質而非單純運送契約云云，資為爭議。
陸、按「稱承攬者，謂當事人約定，一方為他方完成一定之工作
    ，他方俟工作完成，給付報酬之契約。」「稱運送人者，謂
    以運送物品或旅客為營業，而受運費之人。」民法第490條
    第1項及第622條分別定有明文。顯見所謂運送契約，係為當
    事人約定，由運送人為託運人運送物品或旅客，而託運人俟
    運送完成時給付報酬之契約，亦具有承攬之性質。惟承攬之
    標的為勞務之結果，服勞務僅為一種手段，而運送契約則僅
    係以運送之完成為契約之標的，故67年之印花稅法雖將運送
    契據自印花稅課徵範圍內予以刪除，惟仍保留承攬契據須課
    徵印花稅，故契約內容如僅係單純為運送契約，自不得予以
    課徵印花稅，但契約內容如包含運送以外之勞務給付，且與
    履行運送義務無關，顯已非單純運送契約，依前揭印花稅法
    之規定，自須予以課徵印花稅自明。又按「託運人對於運送
    人，應交付運送上及關於稅捐警察所必要之文件，並應為必
    要之說明。」民法第626條定有明文，是為託運人之文件及
    說明義務，此可分為必要文件之交付及必要事項之說明，前
    者包括運送、稅捐、警察等必要文件，如貨物通行證、完稅
    證明、防疫證明或消毒證明等；後者則包括運送物性質、文
    件或證照取得過程、使用注意事項之必要說明（林誠二先生
    著，91年3月出版，民法債編各論中冊，第411頁參照）。經
    查，原告與勝一化工公司所簽訂之前揭運輸合約中有關運輸
    規定第2款均約定：「甲方委託乙方（即原告）運送貨品，
    其由工廠內至目的地之裝卸工作以及押運工作均由乙方負完
    全責任。若須向有關機關提出申請者，其手續費及費用均由
    乙方負責。乙方並應遵守有關規定為之。」且原告與台灣通
    儲高雄分公司所簽訂之前揭運輸合約中有關承運責任第4款
    亦均約定：「乙方（即原告）運輸車輛司機或隨車人員應確
    實遵守道路交通法規、環保規章、毒性化學物質運送管理辦
    法及有關安全管理規章，並自行辦理各項所需證件。」可知
    ，勝一化工及台灣倉儲高雄分公司在上開系爭運輸合約中，
    依民法第626條規定所須交付給原告之文件，均委由原告申
    請與代辦，已非屬原告運送義務範圍內之勞務，顯見系爭運
    輸契約含有與原告履行運送義務無關，而為運送義務以外之
    它種勞務給付，則系爭運輸契約自非僅係單純之運送契約。
    次按「車輛裝載危險物品應遵守左列事項：1、廠商貨主運
    送危險物品，應備具危險物品道路運送計畫書及物質安全資
    料表向起運地或車籍所在地公路監理機關申請核發臨時通行
    證，該臨時通行證應隨車攜帶之，其交由貨運業者運輸者，
    應會同申請，並責令駕駛人依規定之運輸路線及時間行駛。
    」亦為行為時道路交通安全規則第84條第1項第1款所明定。
    依該規定縱使廠商貨主將危險物品交由貨運業者運送，廠商
    貨主亦有備具危險物品道路運送計畫書及物質安全資料表向
    起運地或車籍所在地公路監理機關申請核發臨時通行證之義
    務，只是其若交由貨運業者運輸者，應會同貨運業者運輸者
    申請而已，是原告主張上揭文件為其執行運送契約行為所必
    備之證件，不屬其與簽訂運輸契約之勝一化工及台灣倉儲高
    雄分公司指定完成之工作乙節，顯有誤解，不足採取。
柒、又按所謂附隨義務係基於誠信原則所發展出來，用以輔助實
    現主給付義務之利益，甚或課與他方當事人應善盡之必要注
    意義務，以維護契約相對人人身或財產利益，不因契約之締
    結而受侵害，此即學說上之保護義務。而依誠信原則之調整
    與補充各該契約之附隨義務群，依時間之先後，可分為：（
    一）先契約義務：一方當事人在締約磋商階段，應對他方所
    負之說明、保密、保護等義務，如民法第245條之1之規定。
    （二）契約生效後所生之附隨義務：如雇主應為受僱人加入
    勞工保險之照顧義務。（三）後契約義務：契約終了後，基
    於誠信原則仍應對他方所應盡之附隨義務，如勞工離職後應
    對職務上所知悉之機密應予以保密。查，前揭原告與勝一化
    工公司之運輸契約中有關運輸規定第7款：「乙方應隨時接
    受甲方通知，收取客戶借用甲方之容器鐵桶及其他器具回甲
    方工廠，不得藉故拒絕。」暨該契約所附產品託運報價單備
    註欄「灌小桶工資含於運費內不另計」之約定；及前揭原告
    與台灣倉儲高雄分公司契約所附運費表內「灌小桶」之記載
    ，依原告於本院96年8月29日準備程序中陳稱，係指將其所
    運送之貨品（液體），由其一一灌入訂貨客戶所提供之小桶
    容器中之行為，其費用均包含在運費內，不另計價等語（該
    筆錄第3頁參照），揆諸前揭說明，原告「灌小桶」及代託
    運人回收客戶借用之容器鐵桶及其他器具等勞務之提供，顯
    非屬上述運送契約之附隨義務，且與上述原告依該契約約定
    須自費申請與代辦和運送物品有關之警察稅捐等文件，核均
    屬承攬契約之性質，又前揭具有承攬性質之勞務提供部分之
    費用，無法與系爭運送契約之報酬切割出來而單獨計算乙節
    ，亦據兩造於本院96年10月11日準備程序中陳述明確，則被
    告據以認定系爭運輸契約，含有運送以外承攬之性質，尚非
    無據。雖原告否認有收回容器運回工廠之事實，惟與上揭契
    約規定有違，容有誤解，亦非可採。
捌、綜上所述，原告與勝一化工公司及台灣倉儲高雄分公司所簽
    訂之系爭運輸契約，顯含有運送義務以外，且非運送契約附
    隨義務之其他勞務之給付，則被告認定系爭運輸契約與單純
    之運送契約有別，而含有運送契約以外之承攬性質，仍屬印
    花稅法第5條第4款規定課徵印花稅之範圍，據而否准原告退
    稅計43,016元之申請，並無不合。訴願決定遞予以維持，亦
    無違誤。原告起訴意旨請求撤銷訴願決定及原處分（含復查
    決定），並請求被告作成退稅之處分，為無理由，應予駁回
    。並不經言詞辯論為之。又本件事證已明，兩造其餘攻擊防
    禦方法，對本件判決之結果不生影響，不另予論述，併此敘
    明。
據上論結，本件原告之訴為無理由，依行政訴訟法第233條第1項
、第236條、第200條第2款、第98條第1項前段，判決如主文。
中　　華　　民　　國　　96　　年　  11　　月　 22  　 日
                  第三庭      法  官  詹日賢
以上正本係照原本作成。
如不服本判決，應於送達後20日內，向本院提出上訴狀並表明上
訴理由，如於本判決宣示後送達前提起上訴者，應於判決送達後
20日內補提上訴理由書（須按他造當事人人數附繕本）。
中　　華　　民　　國　　96　　年　  11　　月　 22  　 日
　　　　　　　　　　　　　　　書記官  林幸怡
附註：
行政訴訟法第235條（第1項、第2項）：
對於適用簡易程序之裁判提起上訴或抗告，須經最高行政法院之
許可。
前項許可，以訴訟事件所涉及之法律見解具有原則性者為限。
